臺灣士林地方法院民事裁定
110年度消債清字第2號
債  務  人  陳明信  


代  理  人  陳昱龍律師（法扶律師）
上列債務人聲請清算事件，本院裁定如下：
    主  文
債務人甲○○自民國一百一十年十月二十六日十七時起開始清算程
序。
命司法事務官進行本件清算程序。
    理  由
一、按債務人不能清償債務或有不能清償之虞者，得依本條例所
    定更生或清算程序，清理其債務；債務人對於金融機構負債
    務者，在聲請更生或清算前，應向最大債權金融機構請求協
    商債務清償方案，或向其住、居所地之法院或鄉、鎮、市、
    區調解委員會聲請債務清理之調解；消費者債務清理條例（
    下稱消債條例）第3條、第151條第1項分別定有明文。又法
    院開始清算程序之裁定，應載明其年、月、日、時，並即時
    發生效力；法院裁定開始更生或清算程序後，得命司法事務
    官進行更生或清算程序；必要時，得選任律師、會計師或其
    他適當之自然人或法人一人為監督人或管理人；復為消債條
    例第83條第1項、第16條第1項所明定。
二、本件聲請意旨略以：其有不能清償債務之虞，前已向本院聲
    請債務清理之調解，惟調解不成立；其復未經法院裁定開始
    更生程序或許可和解或宣告破產，爰依法聲請清算等語。
三、查債務人主張之上開事實，業據其提出債務人全戶戶籍謄本
    （見本院109年度司消債調字第395號卷【下稱司消債調卷】
    第5頁）、財團法人金融聯合徵信中心當事人綜合信用報告
    暨前置協商專用債權人清冊（見司消債調卷第10至12頁）、
    民國107至108年度綜合所得稅各類所得資料清單及全國財產
    稅總歸戶財產查詢清單（見司消債調卷第13至15頁）、調解
    不成立證明書（見司消債調卷第108頁）、勞工保險被保險
    人投保資料表暨明細（見本院卷第24至25頁）、中華郵政股
    份有限公司客戶歷史交易清單（見本院卷第26至30頁）等件
    為證。又債務人居住於臺北市，自陳近年均擔任臨時工為生
    ，每月薪資約新臺幣（下同）1萬1,000元，另領取社會補助
    每月約為7,070元，合計為1萬8,070元（見本院卷第22頁）
    ，其名下之財產僅有老舊機車乙部（見本院卷第48頁）；每
    月支出生活必要費用為1萬6,970元（見本院卷第22頁），且
    債務人尚須扶養乙名未成年子女。則以債務人陳報之債務總
    金額已達273萬5,504元（見司消債調卷第7頁）觀之，綜合
    評估債務人財產、信用及勞力等狀況，債務人確有不能清償
    債務之虞之情事。此外，復查無消債條例第6條第3項、第8
    條或第82條第2項所定駁回清算聲請之事由存在，則債務人
    聲請清算，應屬有據。依上開說明，應予開始清算程序，並
    命司法事務官進行本件清算程序。
四、爰裁定如主文。
中　　華　　民　　國　　110 　年　　10　　月　　26　　日
                  民事第二庭法　官  陳菊珍
以上正本係照原本作成。
本件裁定不得抗告。
中　　華　　民　　國　　110 　年　　10　　月　　26　　日
                            書記官　張淑敏